【裁判字號】    92,重訴,296
【裁判日期】    920417
【裁判案由】    清償借款等
【裁判全文】
臺灣臺北地方法院民事判決  九十二年度重訴字第二九六號
    原        告  台灣土地銀行
    法 定 代理人  甲○○
    訴 訟 代理人  乙○○
                  丁○○
    被        告  百盛隆貿易有限公司
    兼法定代理人  丙○○
    被        告  戊○○      .
                              .
右當事人間請求清償借款等事件，本院判決如左：
    主      文
被告應連帶給付原告新台幣陸佰壹拾貳萬玖仟捌佰壹拾玖元，及自民國九十一年十二
月二十日起至清償日止，按年息百分之三點七計算之利息；並自民國九十一年一月二
十日起至清償日止，在六個月內給付者，按上開利率百分之十，超過六個月者，按上
開利率百分之二十加付違約金。
被告應連帶給付原告美金貳拾柒萬元，及如附表所示之利息、違約金。
訴訟費用由被告連帶負擔。
    事      實
甲、原告方面：
一、聲明：如主文第一、二項所示。
二、陳述：被告百盛隆貿易有限公司（下稱百盛隆公司）於民國九十一年三月十九日
    ，以被告丙○○、戊○○為連帶保證人，與原告簽訂借據一份，向原告借用新台
    幣柒佰伍拾萬元，約定利息按機動利率加碼年息百分之一點六五計算，清償期為
    九十二年三月十九日；並約定分期攤還，若一期未繳，視為全部到期；且約定逾
    期清償在六個月以內者，按上開利率百分之十，超過六個月者，按上開利率百分
    之二十計付違約金。詎被告百盛隆公司自九十二年一月十九日起，即未依約清償
    ，依前述約定，債務視為全部到期，被告百盛隆公司尚欠原告如主文第一項所示
    知本金、利息、違約金。另被告百盛隆公司於九十年一月二十日，亦與被告丙○
    ○、戊○○為連帶保證人，與原告簽訂遠期信用狀借款契約一份，約定自九十年
    一月二十日起至九十一年一月二十日止，在美金貳拾柒萬元之範圍內，融通循環
    使用，得向原告申請開發信用狀，每筆信用狀之借款期限，自原告國外銀行付款
    之日起算，最長不超過一百八十天，並以原告通知之到期日，為每筆債務之清償
    日，利息自原告或原告國外代理銀行付款之日起至借款到期日止，按原告通知利
    率支出，到期不履行時，除依照到期日原告放款利率加百分之二點五與外匯授信
    牌告利率比較，孰高為準，支付遲延利息外，逾期清償在六個月以內者，按上開
    利率百分之十，超過六個月者，按上開利率百分之二十計付違約金。嗣被告百盛
    隆公司先後向原告申請如附表所示之信用狀四筆，原告為被告百盛隆公司墊款後
    ，被告百盛隆公司尚欠美金貳拾柒萬元，及如附表所示之利息、違約金。爰分別
    依消費借貸和連帶保證之法律關係，請求被告百盛隆公司、丙○○、戊○○連帶
    給付如主文第一、二項所示之本金、利息、違約金。
三、證據：提出借據、本票、授權書、遠期信用狀借款契約、利率表、清償明細各一
    份，授信約定書三份，開發信用狀申請書、單據到達處理紀錄單各四份為證。
乙、被告方面：
    被告百盛隆公司、丙○○、戊○○均未於言詞辯論期日到場，亦未提出書狀作何
    聲明或陳述。
    理      由
甲、程序上之事由：
一、本件依兩造簽訂之授信約定書第十三條約定，合意以本院為第一審管轄法院，則
    本院自有管轄權，核先敘明。
二、被告百盛隆公司、丙○○、戊○○均未於言詞辯論期日到場，核無民事訴訟法第
    三百八十六條各款所列情形，爰依原告之聲請，由其一造辯論而為判決。
乙、得心證之理由：
一、原告起訴主張：被告百盛隆公司於九十一年三月十九日，以被告丙○○、戊○○
    為連帶保證人，與原告簽訂借據一份，向原告借用新台幣柒佰伍拾萬元，約定利
    息按機動利率加碼年息百分之一點六五計算，清償期為九十二年三月十九日；並
    約定分期攤還，若一期未繳，視為全部到期；且約定逾期清償在六個月以內者，
    按上開利率百分之十，超過六個月者，按上開利率百分之二十計付違約金。詎被
    告百盛隆公司自九十二年一月十九日起，即未依約清償，依前述約定，債務視為
    全部到期，被告百盛隆公司尚欠原告如主文第一項所示知本金、利息、違約金。
    另被告百盛隆公司於九十年一月二十日，亦與被告丙○○、戊○○為連帶保證人
    ，與原告簽訂遠期信用狀借款契約一份，約定自九十年一月二十日起至九十一年
    一月二十日止，在美金貳拾柒萬元之範圍內，融通循環使用，得向原告申請開發
    信用狀，每筆信用狀之借款期限，自原告國外銀行付款之日起算，最長不超過一
    百八十天，並以原告通知之到期日，為每筆債務之清償日，利息自原告或原告國
    外代理銀行付款之日起至借款到期日止，按原告通知利率支出，到期不履行時，
    除依照到期日原告放款利率加百分之二點五與外匯授信牌告利率比較，孰高為準
    ，支付遲延利息外，逾期清償在六個月以內者，按上開利率百分之十，超過六個
    月者，按上開利率百分之二十計付違約金。嗣被告百盛隆公司先後向原告申請如
    附表所示之信用狀四筆，原告為被告百盛隆公司墊款後，被告百盛隆公司尚欠美
    金貳拾柒萬元，及如附表所示之利息、違約金。爰分別依消費借貸和連帶保證之
    法律關係，請求被告百盛隆公司、丙○○、戊○○連帶給付如主文第一、二項所
    示之本金、利息、違約金等語。被告百盛隆公司、丙○○、戊○○則均未於言詞
    辯論期日到場，亦未提出書狀作何聲明或陳述。
二、本件原告主張之前述事實，業據其提出借據、本票、授權書、遠期信用狀借款契
    約、利率表、清償明細各一份，授信約定書三份，開發信用狀申請書、單據到達
    處理紀錄單各四份為證，核屬相符，自堪信為真實。
三、按，借用人應於約定期限內，返還與借用物種類、品質、數量相同之物；民法第
    四百七十八條前段定有明文。本件被告百盛隆公司於上開一般借款因未依約繳納
    分期款，該借款視為到期，以及上開信用狀借款到期後，依首揭民法第四百七十
    八條前段之規定，均應負擔返還借款之責任。末按，保證債務之所謂連帶，係指
    保證人與主債務人負同一債務，對於債權人各負全部給付之責任者而言，此就民
    法第二百七十二條第一項規定連帶債務文義參照觀之甚明；最高法院四十五年度
    台上字第一四二六號判例，亦著有明文。本件被告丙○○、戊○○擔任被告百盛
    隆公司之連帶保證人，如前所述，則依前述最高法院四十五年度台上字第一四二
    六號判例之意旨，被告丙○○、戊○○自應就被告百盛隆公司向原告借貸之借款
    ，與被告百盛隆公司負擔連帶給付責任。從而，原告依消費借貸和連帶保證之法
    律關係，請求被告百盛隆公司、丙○○、戊○○連帶給付如主文第一、二項所示
    之本金、利息、違約金，為有理由，應予准許。
丙、據上論結，原告之訴為有理由，依民事訴訟法第三百八十五條第一項前段、第八
    十五條第二項，判決如主文。
中      華      民      國    九十二    年      四      月     十七     日
                                 民事第六庭法      官  姜悌文
右為正本係照原本作成
如對本判決上訴，須於判決送達後廿日內向本院提出上訴狀，並依上訴利益繳納百分
之一點六五之上訴費，若未繳納，逕依民事訴訟法施行法第九條之規定，顯然明知上
訴要件有欠缺，駁回上訴。
中      華      民      國    九十二    年      四      月     十七     日
                                            法院書記官  陳鳳瀴


司法院資訊處製作；財團法人民間司法改革基金會備份。
